臺灣新北地方法院板橋簡易庭裁定
                                    110年度板秩字第165號
移送機關    新北市政府警察局土城分局
被移送人    林宜萱  




上列被移送人因違反社會秩序維護法案件，經移送機關以民國11
0年7月6日新北警土刑字第1103707214號移送書移送審理，本院
裁定如下：
    主  文
林宜萱不罰。
    理  由
一、移送意旨略以：被移送人分別於民國110年7月2日23時59分
    許及同年月3日22時12分許，於新北市○○區○○路000號(統一
    超商前公用電話)，以「新北市○○區○○路000號車行有人以打
    麻將方式妨害安寧」為由，無故撥打警察機關報案專線，經
    警方接獲前往上址查看皆無發現被移送人所稱情事，因此認
    被移送人涉有違反社會秩序維護法第85條第4款之違序行為
    云云。
二、按法院受理違反社會秩序維護法案件，準用刑事訴訟法之規
    定，社會秩序維護法第92條定有明文，又刑事訴訟法第154
    條第2項規定：「犯罪事實應依證據認定之，無證據不得認
    定犯罪事實。」及最高法院40年臺上字第86號判例所揭示：
    「事實應認定，應憑證據，如未能發現相當證據，或證據不
    足以證明，自不能以推測或擬制之方法，為裁判基礎。」之
    意旨，於法院審理行為人違反社會秩序維護法案件時，當有
    其適用。次按社會秩序維護法之立法目的在於維護公共秩序
    、確保社會安寧，是以行為人之行為必須確已達妨害公共秩
    序、擾亂社會安寧之程度，方得以違反社會秩序維護法罰之
    。
三、移送機關認被移送人涉犯社會秩序維護法第85條第4款之違
    序行為嫌疑，無非以被移送人有二度撥打警察機關報案專線
    為據。惟查：社會秩序維護法第85條第4款之處罰係以「無
    故撥打警察機關報案專線，經勸阻不聽」為構成要件。然考
    其立法意旨在於嚇阻惡意濫打報案專線之不肖人士，故而除
    行為人需有無故撥打警察機關報案專線之行為外，尚需合於
    「經勸阻不聽」之要件，始足當之。經查，被移送人於警詢
    中辯稱：「我從GOOGLEMAP發現我老公位置顯示在新北市○○
    區○○路000號車行，然後我撥打視訊給我老公林聖凱，從視
    訊中發現他位於車行內打麻將，因為他之前去過很多次這個
    車行，所以我確定是這個地址沒錯。然後我告知過他很多次
    ，現在疫情期間，不要外出跟去多人的地方，避免群聚，但
    他都講不聽，所以我希望有人可以協助我」及「一開始我撥
    打1999專線想要檢舉有人群聚打麻將，但他告知我他們無法
    處理，可以撥打110專線，於是我就去7-11統一超商公共電
    話向110報案」等語，堪認被移送人係因擔憂家人於疫情期
    間與人群聚將暴露於受病毒感染之風險中，乃急於尋求協助
    而撥打110專線，且觀諸警員所出具之受理民眾110報案案件
    單、查訪紀錄表及監視器翻拍畫面截圖等件證據，就被移送
    人有何「經勸阻不聽」之情事，並未具體說明，難認被移送
    人有何該當社會秩序維護法第85條第4款之要件，揆諸前開
    說明，應予不罰。
四、依社會秩序維護法第45條第2項、第92條規定，裁定如主文
    。
中　　華　　民　　國　 110　　年　　11　　月　　30　　日
                  臺灣新北地方法院板橋簡易庭
                      法  官  李昭融
以上正本係照原本作成。
如不服本裁定，得於裁定書送達之翌日起5日內，以書狀敘述理
由，向本庭提出抗告。
中　　華　　民　　國　 110　　年　　11　　月　　30　　日
                      書記官  王昱平